Minutes et répertoires du notaire Étienne GERBAULT, janvier 1625 - décembre 1634 (étude II)
Archives nationales
- Minutes de Étienne GERBAULT, janvier 1625 - décembre 1634; MC/ET/II/115 - MC/ET/II/148
  - Minutes. 1628, avril - 1628, juillet, avril 1628 - juillet 1628; MC/ET/II/125
    - Inventaire apès décès de Martin Rouveau, juré mesureur de grains à la requête de sa veuve, Jacqueline Beaucousin, marchande publique, rue de l'Escorcherie., 18 mai 1628; MC/ET/II/125
      inventaire après décès; Rouveau, Martin; Beaucousin, Jacqueline; officier civil (Ancien Régime); commerçant
    - Contrat de mariage entre Paul Barrier, marchand tavernier au port à l'anglois,paroisse de Vitry-sur-Seine, et Jehanne Guyart, rue Place aux Veaux, fille de Jehan Guyart, marchand boucher., 6 juin 1628; MC/ET/II/125
      contrat de mariage; Place-aux-Veaux (rue de la); Barrier, Paul; Guyart, Jehanne; Guyart, Jehan; commerçant; restaurateur; boucher
    - inventaire après décès de Thomasse des Loges, rue de la Vannerie, veuve de Pierre Gromet., 8 juin 1628; MC/ET/II/125
      inventaire après décès; Vannerie (rue de la); Des Loges, Thomasse; Gromet, Pierre
    - Contrat de mariage entre Jehan Le Roy, maître racquetier Vieille rue du Temple et Denise Moyset, fille de Jacques Moyset, laboureur, Vigny, entre Magny (?) et Ponthoise., 12 juin 1628; MC/ET/II/125
      contrat de mariage; Vieille-du-Temple (rue); Vigny (Val-d'Oise); Le Roy, Jehan; Moyset, Denise; Moyset, Jacques; agriculteur
    - Transport par Louis Constantin, violon ordinaire de la chambre du roi, demeurant rue des Mauvais-Garçons, par Marguerite de La Grange, sa femme, par Julien Boutelet, sieur du Rocher, maître en fait d'armes, demeurant rue Saint-Jacques, paroisse Saint-Benoît, et par Françoise Rousseau, sa femme, lesdites Marguerite et Françoise, héritières de Françoise Leschassier, leur mère, et de François Leschassier, leur oncle, violon ordinaire de la chambre du roi, à Noël de La Motte, maître à danser des pages de la reine et maître joueur d'instruments, demeurant rue de la Coutellerie, de 75 livres de rente constituée audit Leschassier par Macé Mauboussin, maître chandelier de suif, et par Jean Favier, maître joueur d'instruments, et par Nicole Mauboussin, sa femme, moyennont 1.200 livres, le 29 août 1616. Ce transport est fait moyennant pareille somme de 1.200 livres., 8 juillet 1628; MC/ET/II/125
      Documents du Minutier central concernant l'histoire de la musique (1600-1650), par Madeleine Jurgens, tome I [études I à X, 1763 actes], Paris, Archives nationales, 1967, p. 149 (instrument de recherche imprimé dématérialisé, certaines notices sont plus détaillées dans la version intégrale accessible en ligne par la rubrique 'Autres instruments de recherche', voir contexte dans le Plan d’orientation général - Notaires de Paris, guides thématiques du Minutier).
    - Inventaire après décès de Françoise Coche, épouse de Claude Chauffart, maître tourneur en bois rue du Temple., 29 juillet 1628; MC/ET/II/125
      inventaire après décès; Temple (rue du); Coche, Françoise; Chauffart, Claude; tourneur
  - Minutes. 1628, août - 1628, décembre, août 1628 - décembre 1628; MC/ET/II/126
    - Contrat de mariage entre Nicolas Allain, maître serrurier à Saint-Marcel les Paris, rue de la Pelleterie, et Marguerite Boinin, au logis et service de Maître Louis Hantin, rue des Ménestriers, fille de feu Jean Boinin, marchand de vins., 6 août 1628; MC/ET/II/126
      contrat de mariage; Saint-Marcel (faubourg); Pelleterie (rue de la); Ménétriers (rue des); Allain, Nicolas; Boinin, Marguerite; Boinin, Jehan; serrurier; commerçant
    - inventaire après décès de Pierre Roger, maître espinglier, à la requête de sa veuve, Margueritte Locquet, rue de la Tannerie., 8 août 1628; MC/ET/II/126
      inventaire après décès; Tannerie (rue de la); Roger, Pierre; Locquet, Margueritte
    - Titre-nouvel par Macé Mauboussin, maître chandelier en suif, demeurant rue Saint-Honoré, paroisse Saint-Germain-l'Auxerrois, et par Jean Favier, maître joueur d'instruments, et Nicole Mauboussin, sa femme, pour le payement d'une rente acquise le 8 juillet 1628 par Noël de La Motte, maître à danser des pages de la reine et maître joueur d'instruments., 10 août 1628; MC/ET/II/126
      Documents du Minutier central concernant l'histoire de la musique (1600-1650), par Madeleine Jurgens, tome I [études I à X, 1763 actes], Paris, Archives nationales, 1967, p. 168 (instrument de recherche imprimé dématérialisé, certaines notices sont plus détaillées dans la version intégrale accessible en ligne par la rubrique 'Autres instruments de recherche', voir contexte dans le Plan d’orientation général - Notaires de Paris, guides thématiques du Minutier).
    - Contrat de mariage entre François Parquet, compagnon passementier boutonier rue Place aux Veaux et Catherine Garnesson, fille de Jehan Garnesson, gagne denier, rue Guillaume Josse., 13 août 1628; MC/ET/II/126
      contrat de mariage; Veaux (place aux); Guillaume-Josse (rue); Parquet, François; Garnesson, Catherine; Garnesson, Jehan; passementier; tabletier; journalier
    - Contrat de mariage entre Matthieu Harlan, marchand bourgeois de Paris, rue Saint-Denis, paroisse Saint-Jacques de la Boucherie, et Magdeleine Le Gendre, fille de Jacques Le Gendre, marchand bourgeois de Paris, rue Vieille Draperie, paroisse Sainte-Croix en la cité., 20 août 1628; MC/ET/II/126
      contrat de mariage; Saint-Denis (rue); Saint-Jacques-de-la-Boucherie (paroisse); Vieille-Draperie (rue de la); Harlan, Matthieu; Le Gendre, Magdeleine; Le Gendre, Jacques; commerçant
    - Contrat de mariage entre Jehan Le Maistre, chaudronnier à Verricourt en Bassigny (?), près de la ville de la Mothe, et Nicolas Moniot, fille de Blaise Moniot, maître chaudronnier à Saint-Denis-en-France., 27 août 1628; MC/ET/II/126
      contrat de mariage; Saint-Denis (Seine-Saint-Denis); Le Maistre, Jehan; Moniot, Nicole; Moniot, Blaise; forgeron
    - Contrat de mariage entre Jehan Venet, valet de pied de monseigneur frère unique du Roi, sous les pilliers des halles, paroisse Saint-Eustache, et Denise Perrin, fille de Pierre Perrin, maître menuisier rue Saint-Antoine, paroisse Saint-Paul., 31 août 1628; MC/ET/II/126
      contrat de mariage; Halles (piliers des); Saint-Antoine (rue); Venet, Jehan; Perrin, Denise; Perrin, Pierre; menuisier
    - Contrat de mariage entre Claude Chauffart, maître tourneur en bois rue de la Tannerie, et Marthe Begat, fille de Charles Begat, presseur de draps même rue., 3 septembre 1628; MC/ET/II/126
      contrat de mariage; Tannerie (rue de la); Chauffart, Claude; Begat, Marthe; Begat, Charles; tourneur
    - Inventaire après décès de Jehan Heny, marchand épicier, à la requête de sa veuve Margueritte Baillon, rue et paroisse Saint-Jacques de la Boucherie., 7 septembre 1628; MC/ET/II/126
      inventaire après décès; Saint-Jacques-la-Boucherie (rue); Heny, Jehan; Baillon, Margueritte; commerçant; commerçant
    - Contrat de mariage entre Jehan Malherbe, archer des ordonnances du roi et des commissaires les maréchaux de France sous la charge du seigneur prévot en l'Ile de France, rue de la Verrerie, et Anne Coquillon, marchande toilière lingère rue de la Pelleterie, fille de Jacques Coquillon, maître guesnier., 22 septembre 1628; MC/ET/II/126
      contrat de mariage; Verrerie (rue de la); Pelleterie (rue de la); Malherbe, Jehan; Coquillon, Anne; Coquillon, Jacques; teinturier blanchisseur
    - Contrat de mariage entre Claude Aleaume, procureur au Châtelet, rue Saint-Bas, et Anne Guillaume, fille de Michel Guillaume, marchand bourgeois de Paris, rue Saint-Denis, paroisse Saint-Jacques de la boucherie., 8 octobre 1628; MC/ET/II/126
      contrat de mariage; Saint-Denis (rue); Saint-Jacques-de-la-Boucherie (paroisse); Aleaume, Claude; Guillaume, Anne; Guillaume, Michel; procureur de justice (Ancien Régime); commerçant
    - Contrat de mariage entre Gilles Desrignes, taillandier rue de la Heaulmerie, et Barbe Le Roy, fille de Jehan Le Roy, maître pourpointier., 15 octobre 1628; MC/ET/II/126
      contrat de mariage; Heaumerie (rue de la); Desrignes, Gilles; Le Roy, Barbe; Le Roy, Jehan; forgeron
    - Contrat de mariage entre Jehan Conillard, gagne denier, cloître et paroisse Sainte-Opportune, et Jehanne Gilles, rue de la Heaulmerie, veuve de feu Jehan Alexandre, emballeur de marchandises., 18 octobre 1628; MC/ET/II/126
      contrat de mariage; Heaumerie (rue de la); Sainte-Opportune (cloître); Conillard, Jehan; Gilles, Jehanne; Alexandre, Jehan; commerçant; journalier
    - Inventaire après décès de Hector Hantequin, manouvrier, rue de Montmartre., 31 octobre 1628; MC/ET/II/126
      inventaire après décès; Montmartre (rue); Hantequin, Hector; journalier
    - Contrat de mariage entre Nicolas De Liepe débardeur de foin au port au foin de la ville de Paris, rue de la Mortellerie, et Jehanne Genet, rue de la Harpe, veuve de Jehan Chavais, maître chaudronnier., 3 novembre 1628; MC/ET/II/126
      contrat de mariage; Mortellerie (rue de la); Harpe (rue de la); Liepe, Nicolas de; Genet, Jehanne; Chavais, Jehan; forgeron; magasinier
    - Inventaire après décès de Pierre Thevenin, conseiller du Roi, receveur général de la comptablie de Bordeaux et domaine de Guyenne, demeurant à Paris, rue des Fauconniers., 8 novembre 1628; MC/ET/II/126
      inventaire après décès; Fauconniers (rue des); Thevenin, Pierre
    - Contrat de mariage entre Philippe Lamouret, corroyeur baudroyeur rue Marivault (?), et Magdeleine Haigne, même rue, fille de Anthoine Haigne, maître corroyeur baudroyeur., 11 novembre 1628; MC/ET/II/126
      contrat de mariage; Marivaux (rue); Lamouret, Philippe; Haigne, Magdeleine; Haigne, Anthoine; tanneur
    - Contrat d'apprentissage pour un an, au profit de Léonard de France, fils de Georges de France, receveur général du Châtelier en Champagne, (1) et de Claude Cherpy, entre Jacques de France, sieur Des Lainiers, demeurant à Bar-sur-Seine, logé rue de la Bûcherie, et Pierre Pitten, sieur de Pampoul, maître peintre, demeurant sur le pont Notre-Dame, moyennant 100 livres tournois dont 25 livres payées comptant. L'apprenti sera logé, nourri, chauffé et éclairé aux frais du maître., 13 novembre 1628; MC/ET/II/126
      Compléments de description: (1) Le Châtelier, cant, Dommartin-sur-Yeire, arr. Sainte-Menehould, Marne.
      Documents du Minutier central concernant les peintres, sculpteurs et graveurs au XVIIe siècle (1600-1650) [études I à X, 1955 actes], par Marie-Antoinette Fleury, tome I, Paris, S.E.V.P.E.N, 1969, p. 558 (instrument de recherche imprimé dématérialisé, certaines notices sont plus détaillées dans la version intégrale accessible en ligne par la rubrique 'Autres instruments de recherche', voir contexte dans le Plan d’orientation général - Notaires de Paris, guides thématiques du Minutier).
      contrat d'apprentissage; Bar-sur-Seine (Aube); Dommartin-sous-Hans (Marne); Le Châtelier (Marne); Bûcherie (rue de la); Notre-Dame (pont); Cherpy, Claude; Des Lainiers (M.); France, Georges de; France, Jacques de; France, Léonard de; Pitten, Pierre; peintre; comptable
    - Contrat de mariage entre Marc de Haudricourt, marchand boucher rue de la Savonnerie et Elyzabel Le Bel, fille de Louis Le Bel, maître tailleur d'habits, même rue., 24 novembre 1628; MC/ET/II/126
      contrat de mariage; Savonnerie (rue de la); Haudricourt, Marc de; Le Bel, Elizabel; Le Bel, Louis; boucher; tailleur d'habits
    - Contrat de mariage entre Jacques Caumont, charpentier de la grande caignes à Poissy, et Geneviève Godefroy, rue Tirechappe, veuve de Jacques Dieu, marchand mercier à Dampmartin en Goelle., 26 novembre 1628; MC/ET/II/126
      contrat de mariage; Poissy (Yvelines); Caumont, Jacques; Godefroy, Geneviève; Dieu, Jacques; charpentier; commerçant
    - Testament de Adrianne Delamare, rue de la Tannerie, fille majeure de 35 ans., 1er décembre 1628; MC/ET/II/126
      testament; Tannerie (rue de la); Delamare, Adrianne
    - Contrat de mariage entre Louis Boucher, maître peigner tablettier, rue de la Ferronnerie, et Marguerite Le Tellier, veuve de feu Jehan David, juré porteur de grains aux ports de Paris., 1er décembre 1628; MC/ET/II/126
      contrat de mariage; Ferronnerie (rue de la); Boucher, Louis; Le Tellier, Marguerite; David, Jehan; tabletier
    - Contrat de mariage entre Michel Dubois, maître doreur damasquinier sur fer, fonte, cuivre et laiton, rue du Huleu, paroisse Saint-Laurent, et Clémence Dufour, fille de Jehan Dufour, maître doreur damasquinier sur fer, fonte, cuivre et laiton, rue Salle au Comte., 3 décembre 1628; MC/ET/II/126
      contrat de mariage; Huleu (rue); Salle-au-Comte (rue); Dubois, Michel; Dufour, Clémence; Dufour, Jehan; décorateur
    - Transport par Michel Richer, secrétaire domestique du sieur Beauregard, secrétaire du roi, demeurant vieille rue du Temple, paroisse Saint-Gervais, à Pierre Lorphelin, maître peintre, de 10 livres tournois de rente (1) moyennant 160 livres payées comptant., 16 décembre 1628; MC/ET/II/126
      Compléments de description: (1) Constituée au dit Richer par Jean Oudry, manoeuvrier, demeurant à Chapelaine le 17 février 1625.
      transport de droits; Chapelaine (Marne); Saint-Gervais (paroisse); Vieille-du-Temple (rue); Beauregard (M. de); Lorphelin, Pierre; Oudry, Jean; Richer, Michel; employé de maison; journalier; peintre; secrétaire du roi (Ancien Régime); intendant particulier (Ancien Régime)
  - Minutes. 1629, janvier - 1629, mars, janvier 1629 - mars 1629; MC/ET/II/127
    - Contrat de mariage entre François Panfilat, marchand mercier rue Saint-Victor et Geneviève Deshayes, rue de la Mortellerie, fillle de feu Jacques Deshayes, fourrier de la fruiterie de la Reine., 28 janvier 1628; MC/ET/II/127
      contrat de mariage; Saint-Victor (rue); Mortellerie (rue de la); Panfilat, François; Deshayes, Geneviève; Deshayes, Jacques; commerçant
    - Contrat de mariage entre André Pelletier, maître passementier boutonnier rue de la Vieille Monnaie, et Marie Dubouillon, fille de Simon Dubouillon, mesureur de grains, bourgeois de Paris., 18 février 1628; MC/ET/II/127
      contrat de mariage; Vieille-Monnaie (rue de la); Pelletier, André; Dubouillon, Marie; Dubouillon, Simon; passementier; tabletier; officier civil (Ancien Régime)
    - Inventaire après décès d'Anthoine Baraillon, intendant de la maison et affaires de haute et puissante dame Henriette Catherine de Balzac, marquise de Verneuil, rue des Escoufles, laissant veuve Catherine Nicolle., 12 janvier 1629; MC/ET/II/127
      inventaire après décès; Ecouffes (rue des); Baraillon, Anthoine; Nicolle, Catherine; Balzac, Henriette Catherine de (marquise de Verneuil)
    - Inventaire après décès de Jehan Rougeollet, aumônier de monsieur le Cardinal de Richelieu, rue Saint-Honoré., 13 janvier 1629; MC/ET/II/127
      inventaire après décès; Saint-Honoré (rue); Rougeollet, Jehan; cardinal
    - Contrat de mariage entre Thomas Le Pere, marchand plumassier, rue Saint-Denis, paroisse Saint-Leu -Saint-Gilles et Marie Moussier, fille de feu Toussaint Moussier, marchand plumassier sur le pont Notre-Dame,paroisse Saint-Jacques de la Boucherie., 14 janvier 1629; MC/ET/II/127
      contrat de mariage; Notre-Dame (pont); Saint-Denis (rue); Saint-Leu-Saint-Gilles (paroisse); Le Pere, Thomas; Moussier, Marie; Moussier, Toussaint; commerçant
    - Transaction entre Étienne Contant, maître peintre, demeurant rue de la Juiverie, en la Cité, Bénigne Courtoys, archer des gardes du corps du roi, et Marie Contant, sa femme, demeurant rue Saint-Denis, paroisse Saint-Eustache, lesdits Étienne et Marie Contant, héritiers chacun pour un tiers de Nicolas Contant, leur père, maître peintre, bourgeois de Paris, héritiers par moitié des propres de Marie Contant, leur soeur d'une part, et Charles Laurens, maître peintre, bourgeois de Paris, demeurant en la rue Saint-Denis, paroisse Saint-Eustache, en son nom et au nom de Claude Pescheur, sa femme, veuve en premières noces de Nicolas Contant et héritière mobilière de Marie Contant, sa fille, au sujet du compte de tutelle qu'a rendu ce jour même ledit Laurens, d'autre part. Lesdits Contant et Courtoys en ont entendu la lecture et s'en tiennent pour contents., 16 janvier 1629; MC/ET/II/127
      - 1629, 7 mars. - Quittance par ledit Contant audit Laurens d'une somme de 100 livres.
      En marge:
      1631, 25 juillet. - Quittance d'une somme de 400 livres.
      Compléments de description :(1) Du 21 octobre 1599, Léomon et Chefdeville et du 7 janvier 1600, Guerreau et Chefdeville. (2) Du 18 octobre 1617, Huart et Leconte.
      Documents du Minutier central concernant les peintres, sculpteurs et graveurs au XVIIe siècle (1600-1650) [études I à X, 1955 actes], par Marie-Antoinette Fleury, tome I, Paris, S.E.V.P.E.N, 1969, p. 150 (instrument de recherche imprimé dématérialisé, certaines notices sont plus détaillées dans la version intégrale accessible en ligne par la rubrique 'Autres instruments de recherche', voir contexte dans le Plan d’orientation général - Notaires de Paris, guides thématiques du Minutier).
      accord; quittance; Gâtinais (France); Juiverie (rue de la); Saint-Denis (rue); Saint-Eustache (paroisse); Boucher, Thomas; Contant, Etienne; Contant, Marie; Contant, Nicolas; Courtois, Bénigne; Dubuisson, Marie; Laurens, Charles; Marque, Claude; Pescheur, Claude; Sain, Nicole; Tabouret, Jean (15..-16..); militaire du rang; agriculteur; orfèvre; peintre
    - Contrat de mariage entre Claude Robert, compagnon boucher rue Place aux Veaux et Margueritte Forger, au service d'Anne Despanay, même rue, fille de feu Florentin Forger, laboureur à Saint-Florentin en Bourgogne., 28 janvier 1629; MC/ET/II/127
      contrat de mariage; Place-aux-Veaux (rue de la); Saint-Florentin (Yonne); Robert, Claude; Forger, Margueritte; Forger, Florentin; Despanay, Anne; boucher; agriculteur; employé de maison
    - Contrat de mariage entre Jullien Hamel, compagnon serrurier Vieille rue du Temple et Louise Daras, fille Jehan Daras maître serrurier, rue Marivault., 4 février 1629; MC/ET/II/127
      contrat de mariage; Vieille-du-Temple (rue); Marivaux (rue); Hamel, Jullien; Daras, Louise; Daras, Jehan; serrurier; serrurier
    - Contrat de mariage entre Louis Le Begue, receveur ancien et alternatif du domaine du comté de Dreux, et Elisabeth Morelle, fille de Orace Morelle, commissaire général des feux d'artifices du Roi rue des Fontaines., 6 février 1629; MC/ET/II/127
      contrat de mariage; Dreux (Eure-et-Loir); Fontaines (rue des); Le Begue, Louis; Morelle, Elisabeth; Morelle, Orace
    - Inventaire après décès de Estienne Meusnier, maître corroyeur baudroyeur, faubourg Saint-Jacques, à la requête de sa veuve, Marie Constant, rue Marivault., 9 février 1629; MC/ET/II/127
      inventaire après décès; Saint-Jacques (faubourg); Marivaux (rue); Meusnier, Estienne; Constant, Marie; tanneur
    - Contrat de mariage entre Pierre Chappon, postulant au palais rue de Marivault, et Marie Constant rue de Marivault, veuve de feu Estienne Meusnier, maître corroyeur baudroyeur au faubourg Saint-Jacques., 10 février 1629; MC/ET/II/127
      contrat de mariage; Saint-Jacques (faubourg); Marivaux (rue); Chappon, Pierre; Constant, Marie; Meusnier, Estienne; tanneur
    - Testament d'Elizabel Bounyn, rue de la Tisseranderie, épouse de Pierre Valler, maître doreur sur fer, cuivre, fonte et laiton., 14 février 1629; MC/ET/II/127
      testament; Tixeranderie (rue de la); Bounyn, Elizabel; Valler, Pierre; décorateur
    - Contrat de mariage entre Nicolas Majot, maître tailleur d'habits rue de la Tannerie, et Anne de Saint-Marcel, même rue, veuve de feu Robert Marlane, libraire imprimeur., 24 février 1629; MC/ET/II/127
      inventaire après décès; Tannerie (rue de la); Majot, Nicolas; Saint-Marcel, Anne de; Marlane, Robert; tailleur d'habits; libraire; imprimeur
    - Inventaire après décès de Nicole Boucher, veuve de Jacques Reniere, tailleur d'habits, au bout du pont aux Changeurs., 16 mars 1629; MC/ET/II/127
      inventaire après décès; Change (pont au); Boucher, Nicole; Reniere, Jacques; tailleur d'habits
    - testament de Magdeleine Chauvin, rue Saint-Martin, paroisse Saint-Jacques de la boucherie, veuve de Christophle Dupille, maître patissier oublayeur, bourgeois de Paris., 23 mars 1629; MC/ET/II/127
      testament; Saint-Martin (rue); Saint-Jacques-de-la-Boucherie (paroisse); Chauvin, Magdeleine; Dupille, Christophle
    - Testament de Jacques Bandeau l'ainé, bourgeois de Paris, rue Saint-Denis, paroisse Saint-Jacques de la Boucherie., 31 mars 1629; MC/ET/II/127
      testament; Saint-Denis (rue); Saint-Jacques-de-la-Boucherie (paroisse); Bandeau, Jacques L'ainé
  - Minutes. 1629, avril - 1629, juin, avril 1629 - juin 1629; MC/ET/II/128
    - Contrat de mariage entre Marcel Croisin, cocher ordinaire de la reine mère du roi, aux écuries de ladite dame de Bourgogne, paroisse Saint-Germain l'Auxerrois, et Marguerite Charmette en la maison de Jehan Guyart, marchand boucher rue Place aux Veaux, fille de Blaise Charmette, maître cordonnier., 8 avril 1629; MC/ET/II/128
      contrat de mariage; Place-aux-Veaux (rue de la); Saint-Germain-l'Auxerrois (paroisse); Croisin, Marcel; Charmette, Marguerite; Charmette, Blaise; Guyart, Jehan; conducteur de véhicules; cordonnier
    - Testament de Simone de Laporte, rue de la Vennerie, femme de Vincent Le Bigot, facteur des messagers d'Amiens et d'Abbeville., 9 avril 1629; MC/ET/II/128
      testament; Laporte, Simone; Le Bigot, Vincent
    - inventaire après décès de Guillaume de La Villette, marchand fripier rue de la Pelleterie et de sa femme, Claude Coulon., 12 avril 1629; MC/ET/II/128
      inventaire après décès; Pelleterie (rue de la); La Villette, Guillaume de; Coulon, Claude; commerçant
    - Contrat de mariage entre Césard de Grandpré, écuyer, enseigne d'une compagnie de gens de pied du régiment de Dauphiné, Vieille rue du Temple et Margueritte Le Picart, rue de la Monnaie, veuve de Pierre de Torcia, écuyer, sieur de la voix (?) pays d'Auvergne (=Lavoine ? Allier)., 14 avril 1629; MC/ET/II/128
      contrat de mariage; Vieille-du-Temple (rue); Monnaie (rue de la); Grandpre, Césard de; Le Picart, Margueritte; Torcia, Pierre de
    - Contrat de mariage entre Pierre Delaplanche, maréchal des logis de la petite écurie du Roi, rue Saint-Honoré et Anne Cotelle, fille de Mathurin Cotelle, huissier audiencier en la justice des auditeurs du Châtelet de Paris, rue de la Haulmerie., 19 avril 1629; MC/ET/II/128
      contrat de mariage; Saint-Honoré (rue); Heaumerie (rue de la); Delaplanche, Pierre; Cotelle, Anne; Cotelle, Mathurin; huissier de justice
    - Inventaire après décès de Catherine Piscot, épouse de Denis Halle, marchand orfèvre, rue du Crucifix., 23 avril 1629; MC/ET/II/128
      inventaire après décès; Crucifix (rue du); Piscot, Catherine; Halle, Denis; orfèvre
    - Contrat de mariage entre Alain Ydoine, maître imager et imprimeur rue de la Heaumerie, et Claude Loiseau, rue Place aux Veaux, veuve de Martin Baron, boucher., 25 avril 1629; MC/ET/II/128
      contrat de mariage; Place-aux-Veaux (rue de la); Heaumerie (rue de la); Ydoine, Alain; Loiseau, Claude; Baron, Martin; imprimeur; boucher
    - Inventaire après décès de Jehan de Hemant, marchand orfèvre bourgeois de Paris à la requête de Magdeleine Mutet, sa veuve, au bout du pont aux Changeurs, paroisse Saint-Jacques de la Boucherie., 27 avril 1629; MC/ET/II/128
      inventaire après décès; Change (pont au); Hemant, Jehan de; Mutet, Magdeleine; orfèvre
    - Inventaire après décès de Jacques Bandeau l'ainé, bourgeois de Paris, rue Saint-Denis, paroisse Saint-Jacques de la Boucherie, laissant veuve Marguerite Le Fou., 30 avril 1629; MC/ET/II/128
      inventaire après décès; Saint-Denis (rue); Saint-Jacques-de-la-Boucherie (paroisse); Bandeau, Jacques L'ainé; Le Fou, Marguerite